【裁判字號】    98,交聲,1190
【裁判日期】    981030
【裁判案由】    違反道路交通管理處罰條例聲明異議
【裁判全文】
臺灣士林地方法院交通事件裁定        98年度交聲字第1190號
原處分機關  臺北市交通事件裁決所
異  議  人
即受處分人  乙○○
上列異議人即受處分人因違反道路交通管理處罰條例案件，對於
臺北市交通事件裁決所中華民國98年9 月17日所為之處分（原處
分案號：北市裁罰字第裁22-A01YRL480號）聲明異議，本院裁定
如下：
    主  文
異議駁回。
    理  由
一、按紅實線，設於路側，用以禁止臨時停車，禁止臨時停車處
    所不得停車，道路交通標誌標線號誌設置規則第149 條第1
    項第1 款第5 目、道路交通安全規則第112 條第1 項第1 款
    分別定有明文；次按汽車駕駛人在禁止臨時停車處所停車者
    ，處新臺幣600 元以上1,200 元以下罰鍰，並交通勤務警察
    、依法令執行交通稽查任務人員或交通助理人員，應責令汽
    車駕駛人將車移置適當處所；如汽車駕駛人不予移置或不在
    車內時，得由該交通勤務警察、依法令執行交通稽查任務人
    員或交通助理人員為之，道路交通管理處罰條例第56條第1
    項第1 款、第3 項亦有明定；又違規停車而駕駛人不在場，
    經以非固定式科學儀器取得證據資料證明其行為違規，當場
    不能或不宜攔截製單舉發者，得逕行舉發，第1 項之逕行舉
    發，應記明車輛牌照號碼、車型等可資辨明之資料，以汽車
    所有人為被通知人製單舉發，道路交通管理處罰條例第7 條
    之2 第1 項第7 款、第4 項亦有明定。
二、原處分意旨略以：異議人即受處分人乙○○所有車號1105-E
    Q 號自用一般小客車（下稱系爭汽車），於民國98年6 月30
    日20時4 分許，在臺北市○○區○○街4 巷口劃有紅線禁止
    臨時停車路段停車，經舉發機關依採證照片逕行舉發「在禁
    止臨時停車處所停車」之違規，爰依道路交通管理處罰條例
    第56條第1 項第1 款規定，處罰鍰新臺幣（下同）900 元。
三、異議意旨略以：員警未在拖吊系爭汽車前先拍照，而係拖吊
    後才拍照，依採證照片所示系爭汽車一半車體在巷內未劃紅
    線處，只有少部分停在紅線上，員警仍予拖吊，認定過嚴，
    違反臺北市政府警察局管理違規停放車輛拖吊及保管作業規
    定第2 條第7 項規定，伊係臨時停車而非停車，原處分應撤
    銷云云。
四、證人即舉發本件違規之員警甲○○證稱：上開巷道為單行道
    ，在巷口轉角處左右兩側路面劃有禁止臨時停車之紅線，巷
    內則未劃紅線，可以停車，系爭汽車停在巷口劃紅線處，是
    巷口第1 部違規停放車輛，拖吊車未進入巷內，係從埔城街
    以倒車方式，靠近埔城街4 巷之巷口後，從系爭汽車之車尾
    拖吊，當時系爭汽車熄火，駕駛人不在車內等語（本院第24
    、25頁），並有違規現場地圖1 紙、違規採證照片3 幀、上
    開巷口日間照片3 幀在卷可憑（本院卷第29至31頁），受處
    分人復自承：伊對於遭舉發違規停車無意見，伊下車到附近
    吃東西，系爭汽車有熄火等語（本院卷第23、26頁），堪認
    證人甲○○上開證述屬實，應可採信。按「臨時停車」係指
    車輛因上、下人、客，裝卸物品，其引擎未熄火，停止時間
    未滿3 分鐘，保持立即行駛之狀態；「停車」係指車輛停放
    於道路兩側或停車場所，而不立即行駛，道路交通管理處罰
    條例第3 條第9 款、第10款分有明定，受處分人並非因上、
    下人、客、裝卸物品而停車，且已下車並將引擎熄火，未保
    持立即行駛之狀態，其辯稱係屬臨時停車，顯無足採。受處
    分人另辯稱系爭汽車車體有一半未停在紅線云云，惟上開巷
    口所劃之紅線位於轉角處，長約10公尺，經證人甲○○證述
    在卷（本院卷第26頁），並有現場照片可參（本院卷第30頁
    最下方照片），而系爭汽車車身長度為4.2 公尺，斯時前方
    尚停放一部休旅車，致系爭汽車壓到紅線等語，經受處分人
    供承在卷（本院卷第26、27頁），再依系爭汽車遭拖吊之採
    證照片（本院卷第29頁最上方照片），系爭汽車右後輪壓在
    紅線上，足認系爭汽車確係停於劃有紅線之禁止停車處，受
    處分人辯稱有一半車體不在紅線上云云，殊無足採。又除巷
    口轉角處外，上開巷道內之兩側路面並未劃紅線，未禁止停
    車，巷道寬度無法容納拖吊車駛入巷內，拖吊車係從埔城街
    倒車靠近4 巷之巷口，從系爭汽車之車尾拖吊，再從埔城街
    離開，業據證人甲○○證述明確（本院卷第24、25頁），拖
    吊車既無法駛入上開巷道內，自非屬「在巷道內執行拖吊」
    ，且依採證照片所示系爭汽車顯係停於巷口轉角處而非巷內
    ，是本件與受處分人執以置辯之「巷、弄內違規停放車輛，
    除併排、民眾檢舉擋道或其他急迫影響公共安全者應優先執
    行拖吊外，其餘以告發為主」（即臺北市政府警察局管理違
    規停放車輛拖吊及保管作業規定第2 條第7 項規定）之情形
    並不相同，無該規定之適用。抑且，上開巷口轉角處劃設紅
    線禁止臨時停車之目的，應係考量巷口轉角處停放車輛易造
    成從浦城街轉彎進入浦城街4 巷之車輛視線死角、抑或往來
    車輛無法行駛順暢等情，而以事前管制之手段禁止車輛臨時
    停車於該處，以排除交通妨礙、維護公共安全，此禁止停車
    標線之設置並無不當，舉發單位執行拖吊於法並無不合。至
    受處分人辯稱員警未於拖吊前從系爭前方拍照，系爭汽車車
    頭若有受損無法請求賠償云云，惟系爭汽車若果因本件違規
    拖吊受損，受處分人應舉證並另行循相關規定救濟，尚非得
    據此即卸免違規責任，受處分人以此置辯，亦無足採。
五、綜上述，本件違規事證明確，堪以認定。原處分機關為上開
    裁罰，核無違誤。本件異議為無理由，應予駁回。
據上論斷，應依道路交通案件處理辦法第19條，裁定如主文。
中    華    民    國    98    年    10    月    30    日
                    交通法庭法  官  陳美彤
以上正本證明與原本無異
如不服本裁定應於送達後5日內向本院提出抗告狀
                            書記官  吳旻玲
中    華    民    國    98    年    10    月    30    日


司法院資訊處製作；財團法人民間司法改革基金會備份。
